---
title: "Hoja de ejercicios con variables simples"
output: html_notebook
---

Ejercicio 1. Declarar e imprimir 3 variables, una numerica, otra logica y una compleja. 
```{r}
##Escribir aquí la respuesta
a <- 2
b <- TRUE
c <- 4i + 7

```

Ejercicio 2. Almacena en una variable el producto de las dos variables declaradas. Imprime el resultado. 
```{r}
a <- 33.22
b <- 83.22

##Escribir aquí la respuesta
c <- a * b
c

```

Ejercicio 3. Almacena en una variable la suma de las dos variables declaradas. Imprime el resultado. 
```{r}
a <- 68.78
b <- TRUE
##Escribir aquí la respuesta
d <- a + b
d

```

Ejercicio 4. Almacena en una variable la division de las dos variables declaradas (a/b). Imprime el resultado. 
```{r}
a <- 348
b <- Inf
##Escribir aquí la respuesta
c <- a/b
c

```

Ejercicio 5. Haz la raiz cuadrada de la variable declarada. Imprime el resultado.
```{r}
a <- 459684
##Escribir aquí la respuesta
c <- a**(1/2) #tambien se puede poner sqrt o ^
c

```

Ejercicio 6. Si A es el numero de gente enferma en una poblacion y B es el numero de gente sana, calcula el porcentaje de gente enferma de la poblacion. Imprime el resultado.
```{r}
a <- 6*10^6
b <- 2.23e+07
##Escribir aquí la respuesta
c <- a + b
d <- a/c * 100
d

```

Ejercicio 7. Almacena en una variable si las siguiente variables son iguales. Imprime el resultado. 
```{r}
a <- 1*10^4
b <- 1e+4
##Escribir aquí la respuesta
c <- a == b
c
```

Ejercicio 8. Almacena en una variable si las siguiente variables son diferentes. Imprime el resultado. 
```{r}
a <- 1
b <- TRUE
##Escribir aquí la respuesta
c <- a != b
c
```

Ejercicio 9. Suma los dos numeros complejos, despues almacena en una variable si la suma y la variable C son iguales. Imprime el resultado.
```{r}
a <- 22.3+1i
b <- 67.7-1i
c <- 90L
##Escribir aquí la respuesta
e <- a + b
d <- e == c
d
```

Ejercicio 10. Almacena el resultado de la division de las siguientes variables (a/b). Imprime el resultado.
```{r}
a <- 1
b <- FALSE
##Escribir aquí la respuesta
c <- a / b
c
```

Ejercicio 11. Imprime la union de las siguientes variables.
```{r}
a <- "Hello"
b <- "World"
c <- "!"
##Escribir aquí la respuesta
cat(a,b,c)

```

Ejercicio 12. Declara una variable de tipo caracter que, al ser imprimida por pantalla, muestre tres saltos de linea. Imprime dicha variable (con cat).
```{r}
##Escribir aquí la respuesta
a <- "hola \n \n \n"
cat(a)
```

Ejercicio 13. Declara una variable de tipo caracter que, al ser imprimida por pantalla, se asemeje a una tabla de dimensiones 4 Filas x 6 Columnas. Usa tabulaciones e imprime dicha variable (con cat).
```{r}
##Escribir aquí la respuesta
cat("a", "\t" ,"a","\t","a","\t","a", "\n","a", "\t" ,"a","\t","a","\t","a", "\n","a", "\t" ,"a","\t","a","\t","a", "\n","a", "\t" ,"a","\t","a","\t","a", "\n")

```

Ejercicio 14. Primero, almacena en una variable si A y B son iguales. Despues usa el operador logico AND con C. Almacena el resultado en una variable e imprimela por pantalla.
```{r}
a <- "Hello"
b <- "Hello"
c <- 1
##Escribir aquí la respuesta
d <- a == b 
e <- d & c
e

```